【裁判字號】    97,訴,603
【裁判日期】    970229
【裁判案由】    毒品危害防制條例
【裁判全文】
臺灣高雄地方法院刑事判決               97年度訴字第603號
    公  訴  人  臺灣高雄地方法院檢察署檢察官
    被      告  甲○○
上列被告因毒品危害防制條例案件，經檢察官提起公訴（96年度
毒偵字第9919號），被告經訊問後為有罪之陳述，本院合議庭裁
定由受命法官獨任進行簡式審判程序，並判決如下：
    主  文
甲○○施用第一級毒品，累犯，處有期徒刑壹年；又施用第二級
毒品，累犯，處有期徒刑陸月。應執行有期徒刑壹年月。
    事實及理由
一、本件被告甲○○所犯係死刑、無期徒刑、最輕本刑為3 年以
    上有期徒刑以外之罪，其於準備程序中就被訴事實為有罪之
    陳述，經審判長告知簡式審判程序之旨，並聽取公訴人及被
    告之意見後，本院合議庭認宜進行簡式審判程序，依刑事訴
    訟法第273 條之1 第1 項規定，合議裁定由受命法官獨任進
    行簡式審判程序，合先敘明。
二、甲○○前因違反毒品危害防制條例案件，分別經本院93年度
    簡字第4513號判決處有期徒刑4 月確定、本院93年度訴字第
    3351號判決處有期徒刑7 月確定，上開2 罪經本院94年度聲
    字第1003號裁定定應執行有期徒刑9 月確定，甫於民國94年
    9 月9 日縮刑期滿執行完畢。另因施用毒品案件，經本院以
    89年度毒聲字第428 號裁定強制戒治，於91年7 月8 日執行
    完畢出監。詎仍不知悔改，甲○○明知海洛因為毒品危害防
    制條例第2 條第2 項第1 款明定之第一級毒品，不得施用或
    持有，復基於施用第一級毒品之犯意，於96年9 月13日下午
    5 點多，在高雄縣大寮鄉大寮村之友人住處，以將海洛因加
    水稀釋以針筒注射方式，施用海洛因1 次。甲○○復明知甲
    基安非他命為毒品危害防制條例第2 條第2 項第2 款明定之
    第二級毒品，不得施用或持有，復基於施用第二級毒品之犯
    意，於同日下午4 點多，在上開地點，將甲基安非他命置入
    玻璃球內以火燒烤方式，施用甲基安非他命1 次。嗣甲○○
    於96年9 月14日10時30分許，為警查獲且經徵得甲○○同意
    後採集尿液送驗，結果尿液代謝物呈現甲基安非他命及嗎啡
    陽性反應，始查得上情。案經高雄市政府警察局三民第二分
    局報告臺灣高雄地方法院檢察署檢察官偵查起訴。
三、本件證據部分除補充：「被告於本院準備程序及審判程序中
    之陳述」（見本院卷第19、25頁），餘均引用檢察官起訴書
    所載（如附件）。訊據被告對上揭事實坦承不諱，且其為警
    查獲時所採取之尿液，經送請高雄市立凱旋醫院檢驗結果，
    呈嗎啡、甲基安非他命陽性反應，此有該醫院96年9 月26日
    濫用藥物尿液檢驗報告、姓名對照表附卷可查（見96年度毒
    偵字第9919號卷第14、15頁），足認被告之自白與事實相符
    ，本件事證明確，被告施用第一級毒品海洛因、第二級毒品
    甲基安非他命之事實，堪以認定。被告曾因施用毒品案件，
    經本院以89年度毒聲字第428 號裁定強制戒治，於91年7 月
    8 日執行完畢出監，嗣因違反毒品危害防制條例案件，分別
    經本院93年度簡字第4513號判決處有期徒刑4 月確定、本院
    93年度訴字第3351號判決處有期徒刑7 月確定，其於強制戒
    治完畢釋放後5 年內再犯本院93年度簡字第4513號判決、本
    院93年度訴字第3351號判決所示之施用第一級、第二級毒品
    罪，依最高法院95年度第7 次刑事庭會議決議，本案施用毒
    品罪，應依法論科。
四、核被告甲○○所為，係犯毒品危害防制條例第10條第1 項之
    施用第一級毒品罪；同條例第10條第2 項之施用第二級毒品
    罪。被告為供施用而分別持有第一級毒品海洛因、第二級毒
    品甲基安非他命，其於施用前後分別持有海洛因、甲基安非
    他命之低度行為，應為施用之高度行為所吸收，均不另論罪
    。被告所犯上開2 罪，犯意各別，構成要件互殊，應予分論
    併罰。被告前因違反毒品危害防制條例案件，分別經本院93
    年度簡字第4513號判決處有期徒刑4 月確定、本院93年度訴
    字第3351號判決處有期徒刑7 月確定，上開2 罪經本院94年
    度聲字第1003號裁定定應執行有期徒刑9 月確定，甫於94年
    9 月9 日縮刑期滿執行完畢乙節，有臺灣高等法院被告前案
    紀錄表1 份在卷可考，其受有期徒刑執行完畢，5 年內故意
    再犯本件之罪，均為累犯，均應依刑法第47條第1 項之規定
    加重其刑。茲審酌被告前因施用毒品案件，業經強制戒治，
    竟仍未戒除惡習，意志力顯然不足，非再次入監服刑不足以
    戒絕矯正，惟念其行為尚未害及他人，及其犯後坦承犯行，
    態度良好等一切情狀，酌情分別量處如主文所示之刑及定其
    應執行之刑，以示懲儆。
據上論斷，應依刑事訴訟法第273 條之1 第1 項、第284 條之1
、第299 條第1 項前段、第310 條之2 、第454 條第2 項，毒品
危害防制條例第10條第1 項、第2 項，刑法第11條前段、第51條
第5 款、第47條第1 項，判決如主文。
本案經檢察官乙○○到庭執行職務。
中    華    民    國    97    年    2     月    29    日
                  刑事第三庭  法  官  何佩陵
以上正本證明與原本無異。
如不服本判決應於收受本判決後10日內向本院提出上訴書狀，並
應敘述具體理由，如未敘述上訴理由者，應於上訴期間屆滿後20
日內補提理由書狀於本院（均須按他造當事人之人數附繕本）。
中    華    民    國    97    年    2     月    29    日
                              書記官  鍾淑美
附錄本案所犯法條：
毒品危害防制條例第10條
施用第一級毒品者，處 6 月以上 5 年以下有期徒刑。
施用第二級毒品者，處 3 年以下有期徒刑。


司法院資訊處製作；財團法人民間司法改革基金會備份。
